台灣士林地方法院刑事判決　　　　　　　　　　　　　　九十二年度簡上字第三號
　　上　訴　人　台灣士林地方法院檢察署檢察官
　　被　　　告　丙○○
右列上訴人即被告因竊盜案件，不服本院士林簡易庭於中華民國九十一年十月二十三
日以九十一年度士簡字第四四六號第一審刑事簡易判決（聲請簡易判決處刑案號：台
灣士林地方法院檢察署九十一年度偵字第九三六八號），提起上訴，本院管轄之第二
審合議庭判決如左：
    主  文
上訴駁回。
    事  實
一、丙○○前因犯公共危險等案件，經台灣嘉義地方法院於民國八十六年間判處有期
    徒刑五年六月確定，甫於九十一年一月十六日縮刑假釋出獄，假釋中猶不知悔改
    ，竟意圖為自己不法之所有，於九十一年九月五日凌晨三時許，自其投宿之台北
    市○○區○○路六十四號「梅軒旅館」三樓鐵櫃內，竊取其內放置之未開封牙刷
    組（內附小型牙膏）十六組，得手後放置於其手提包內旋退房離去，惟經警在上
    開旅館門口發現其形跡可疑而查獲，並自其手提包內取出上開牙刷組十六組。
二、案經台北市政府警察局大同分局報請台灣士林地方法院檢察署檢察官偵查聲請簡
    易判決處刑。
    理  由
一、右揭事實，業據被告丙○○坦承不諱（詳見本院九十三年三月三十日準備程序筆
    錄第二頁），核與被害人即梅軒旅館櫃臺職員乙○○指訴之情節相符，並有贓物
    領據一紙附卷可稽，本件事證明確，被告犯行洵堪認定，應依法論科。
二、核被告所為，係犯刑法第三百二十條第一項之竊盜罪。原審認被告罪證明確，且
    被告前因犯公共危險等案件，經台灣嘉義地方法院於八十六年間判處有期徒刑五
    年六月確定，甫於九十一年一月十六日縮刑假釋出獄，假釋中再犯本案之罪，適
    用刑事訴訟法第四百四十九條第一項前段、第四百五十四條第二項，刑法第三百
    二十條第一項、第四十一條，罰金罰鍰提高標準條例第一條前段、第二條之規定
    ，逕以簡易判決判處被告有期徒刑二月，如易科罰金，以三百元折算一日。經核
    其認事、用法及量刑均無不合，應予維持。
三、上訴意旨及台灣嘉義地方法院檢察署以九十一年十二月六日嘉檢博天字第二四四
    七○號函送併辦意旨，均略以：被告除上開竊盜犯行外，尚基於意圖為自己不法
    所有之概括犯意，另分別於九十一年八月二十四日凌晨一時許，侵入嘉義縣大埔
    鄉大埔村「大埔鄉農會休閒度假中心」無人居住之辦公廳內，竊取甲○○所有該
    處櫃臺上之旅行袋乙只（內有信用卡十三張及筆記簿乙本），於同年九月十七日
    在同鄉大埔村十六鄰一六五之五號前處，竊取李王英俊所有車牌號碼ＹＫＣ∣五
    ○一號重型機車，及於同年九月十七日下午六時三十分許，在嘉義市○區○○路
    一三二號前處，竊取丁○○所有車牌號碼ＶＴＣ∣九九七號輕型機車。復在上開
    所竊得之十三張信用卡上持有人姓名欄簽立「丙○○」自己之署名，於附表所示
    之時間內，持上開信用卡，分別向附表所示之自動提款機及特約商店店員，連續
    輸入密碼及表示為持卡人，使自動付款設備及特約商店店員陷於錯誤，誤信為持
    卡人本人，而交付金錢及財物，致生損害於發卡銀行之財產及甲○○之信用，因
    認被告另涉有刑法第三百二十條第一項之竊盜罪、同法第三百三十九條第一項之
    詐欺取財及三百三十九條之二第一項由自動付款設備取得他人之物罪嫌，而上揭
    竊盜部分犯行與原聲請簡易判決處刑書所認竊盜犯行，具有連續犯之裁判上一罪
    關係。至詐欺取財、由自動付款設備取得他人之物罪嫌部分，核與竊盜犯行部分
    具有方法結果之牽連關係，為牽連犯，亦有裁判上一罪之關係，依審判不可分原
    則，移請本院併案審理，原審未及斟酌審判，難認原判決允當，並請求撤銷原判
    決，就被告另涉之竊盜、詐欺取財、由自動付款設備取得他人之物等罪嫌，為適
    當之判決等語。惟查，訊據被告於警詢中供稱：九十一年九月五日凌晨因其住宿
    之房間內電視故障，旅館服務人員未派人修理，且要伊去住其他旅館，伊遂偷取
    牙刷組等語（詳見台灣士林地方法院檢察署九十一年度偵字第九三六八號第六頁
    ）。其於檢察官訊問時陳稱：當日伊結完帳後將離開該旅館前，看見該旅館三樓
    置物櫃內放有牙刷組，乃起意竊取之等語（詳見前揭卷第二十二頁反面）。其於
    本院調查時復稱：當日因其住宿之房間內電視故障，旅館人員未派人修理，伊對
    之十分不滿，遂起意取走旅館內之牙刷組，非於住房時即有意竊盜等語（詳見本
    院九十三年三月三十日準備程序筆錄第二頁）。其嗣於本院審理時復供承：伊之
    所以竊取本案牙刷組係因一時貪心，且房間內電視壞了，沒來修理，伊十分生氣
    ，乃起意偷取，本案竊取牙刷組係臨時起意，與之前竊取旅行袋及機車無關等語
    （詳見本院九十三年四月二十七日審判筆錄第三頁至第六頁），顯見其竊取本案
    之牙刷組與併案之竊取旅行袋及機車等物，並非基於概括之犯意而為之。另被告
    本案所犯係單純之竊盜犯行，惟併案部分則另涉及詐欺取財、由自動付款設備取
    得他人之物等罪嫌，甚或另涉有偽造文書罪嫌，本案與併案部分之犯罪手法並非
    相同，足見併案部分與本案並無連續犯之裁判上一罪關係，即非本院所得審判，
    自應退回檢察官另為適法之處理。檢察官據以提起上訴，核無理由，應予駁回。
四、依刑事訴訟法第四百五十五條之一第一項、第三項、第三百六十四條、第三百六
    十八條，判決如主文。
本案經檢察官江林達到庭執行職務。
中　　　華　　　民　　　國　　九十三　　年　　　五　　　月　　二十八　　日
                              台灣士林地方法院刑事第五庭
                                  審判長法  官  蔡  明  宏
                                        法　官  江  翠  萍
                                        法　官  姜  麗  香
右正本證明與原本無異。
本判決不得上訴。
                                        書記官  陳　玉　珍
中　　　華　　　民　　　國　　九十三　　年　　　五　　　月　　三十一　　日
